臺灣臺中地方法院民事裁定　　　　　　100年度司護字第279號
聲　請　人　臺中市政府
法定代理人　胡志強
受　安置人　B507　真實姓.
法定代理人　B507F 真實.
上列聲請人聲請保護安置事件，本院裁定如下：
    主  文
受安置人應交由臺中市政府安置於中途學校，並施予貳年之特殊
教育。
聲請程序費用由聲請人負擔。
    理  由
一、按主管機關依兒童及少年性交易防制條例第16條之規定安置
    後，應於2週至1個月內向法院提出觀察輔導報告及建議處遇
    方式，並聲請法院裁定；法院依審理結果，認為該兒童或少
    年有從事性交易者，除有（一）罹患愛滋病者。（二）懷孕
    者。（三）外國籍者。（四）來自大陸地區者。（五）智障
    者。（六）有事實足證較適宜由父母監護者。（七）其他事
    實足證不適合中途學校之特殊教育，且有其他適當之處遇者
    外，法院應裁定將其安置於中途學校施予2年之特殊教育，
    兒童及少年性交易防制條例第17條第1項、第18條第2項分別
    定有明文。
二、本件聲請意旨略以：受安置人B507（為12歲以上未滿18歲之
    少年，依兒童及少年福利與權益保障法第69條規定『不得揭
    露足以識別兒童及少年身分之資訊』，真實姓名年籍詳卷對
    照表）先後於民國100年5月20日、同年6月上旬與男子前往
    臺中市「麗都賓館」、「香奈兒汽車旅館」進行性交易，每
    次獲取新台幣（下同）1,500元，其中1男另提供手機1支，
    因評估受安置人確有從事性交易行為，故依兒童及少年性交
    易防制條例第15條第1項之規定，於100年11月16日3時15分
    許將受安置人安置於緊急收容中心，經短期觀察結果，認有
    保護安置之必要，並經鈞院依上開條例第16條第1項規定以
    100年度司護字第256號裁定准予安置於短期收容中心。又經
    短期觀察結果，發現受安置人之家庭功能無法發揮，且其性
    觀念有明顯偏頗，價值觀亦嚴重偏差，亟需予以長期輔導匡
    正，並協助學習一技之長，爰聲請裁定將受安置人繼續安置
    於中途學校，續予輔導及協助等語，並提出臺中市政府性交
    易防制個案家庭訪視處理建議表、臺中市私立家扶希望學園
    觀察輔導報告書、戶籍謄本、鈞院100年度司護字第256號民
    事裁定（均影本）等為證。
三、經查：聲請人主張之事實，業據其提出前開書證為證，復經
    受安置人於本院100年12月21日訊問時到庭坦承其確有從事
    性交易等情可據，足認受安置人確有從事性交易之行為。另
    徵之前揭個案家庭訪視處理建議表所示略以：(一)家庭功能難
    以發揮成效：案家結構完整，案父（即B507F）及案繼母亦
    相當努力管教案主（即B507），惟案主受同儕影響，因此較
    難約束案主行為。(二)同儕交往複雜：案主無法抗拒友人與外
    界之誘惑而誤入歧途，顯示案主缺乏自我約束能力與自我保
    護概念。(三)綜上所述，案主有性交易之實，且案父、案繼母
    雖有心管教案主，但所能發揮之約束力有限，又因案主現階
    段處於易受同儕影響之狀況，判斷是非能力有待加強，因此
    建議安置於中途學校以矯治其價值觀與行為等語。綜上以觀
    ，受安置人雖到庭表示欲返家等語（本院100年12月21日訊
    問筆錄參照），惟本院審酌受安置人對兩性之態度及價值觀
    不健全，且其年紀尚輕，對是非的分辨能力不足，性觀念及
    自我尊重、自我保護觀念薄弱，而其法定代理人B507F雖有
    心管教，然成效有限，受安置人仍有多次脫序行為，足徵其
    法定代理人親職能力有限，無法有效施以約束，顯見內在及
    外在環境，對現階段之受安置人均不利，為使受安置人獲得
    長期安定之環境，重新學習正確價值、是非觀，是可認前開
    建議應屬合法妥適，爰依兒童及少年性交易防制條例第18條
    第2項規定，將受安置人安置於中途學校，並施予2年之特殊
    教育。
四、依非訟事件法第21條第1項前段，裁定如主文。
中    華    民    國   100    年    12    月    26    日
                  家事法庭  司法事務官  蔡伊萍
以上正本係照原本作成。
如不服本件裁定，得於裁定書送達之翌日起10日內，以書狀敘述
理由，向本庭提起抗告。
中    華    民    國   100    年    12    月    26    日
                                書記官  江美琪